【裁判字號】    90,易,2020
【裁判日期】    901106
【裁判案由】    竊盜
【裁判全文】
臺灣臺南地方法院刑事判決                          九十年度易字第二二號
    公  訴  人  臺灣台南地方法院檢察署檢察官
    被      告  乙○○
右列被告因竊盜案件，經檢察官提起公訴（九十年度偵字第九四七八號），本院判決
如左：
    主  文
乙○○竊盜未遂，累犯，處拘役肆拾日，如易科罰金，以佰元折算壹日。
    事  實
一、乙○○曾於民國八十六年一月及七月間，因違反藥事法、電信法與毀損等罪，經
    台灣台南地方法院與台灣高等法院台南分院分別判處有期徒刑八月、三月與四月
    確定，經法院裁定應執行有期徒刑一年二月，於八十九年七月十七日執行完畢，
    仍不知悔改，復意圖為自己不法之所有，於九十年八月十八日上午十時四十分許
    ，在台南縣新市鄉○○路三六四號商店前，向甲○○○佯稱購買三件內褲，乘王
    婦至店內包裝而不知防備之際，竟竊取價值新台幣一百元之內褲一件往所著長褲
    褲頭內藏放時，為警路過時當場查獲致未得逞，警方並扣得該件內褲（甲○○○
    已領回）。
二、案經甲○○○訴由台南縣警察局善化分局報請台灣台南地方法院檢察署檢察官偵
    查起訴。
    理  由
一、訊據被告乙○○否認竊盜，辯稱去該處要買內褲，但看見警察來就跑云云。惟查
    右揭事實，業據告訴人甲○○○於警訊供述甚詳，並有扣押書、發還由甲○○○
    具領之贓物認領保管單可稽，且被告於警訊時「警方看到你拿一件內褲要往褲子
    裡塞？」，被告答稱「最後我又沒有塞進褲頭」等語，可見被告確於告訴人至店
    內包裝而不知防備之際，有竊取內褲之行為，所辯顯屬事後畏罪卸責之詞，洵無
    可採。綜上所述，事證明確，被告犯行堪以認定。
二、核被告乙○○意圖為自己不法之所有，而竊取他人之財物，所為係犯刑法第三百
    二十條第一項、第三項竊盜未遂罪；被告已著手於上開犯罪行為之實行而不遂，
    為未遂犯，依刑法第二十六條規定按既遂犯之刑度減輕之。又該被告曾於八十六
    年一月及七月間，因違反藥事法、電信法與毀損等罪，經台灣台南地方法院與台
    灣高等法院台南分院分別判處有期徒刑八月、三月與四月確定，經法院裁定應執
    行有期徒刑一年二月，於八十九年七月十七日執行完畢，有台灣台南地方法院檢
    察署刑案資料查註紀錄表可證，其於有期徒刑執行完畢後，五年以內再犯本件有
    期徒刑以上之罪，為累犯，應依刑法第四十七條規定加重其刑。又依刑法第七十
    一條規定先加後減，爰審酌被告犯罪之動機無非貪圖小利、目的、手段、所生危
    害尚非重大、價值微小，犯罪後態度等一切情狀，量處如主文所示之刑，以資懲
    儆，併諭知易科罰金之折算標準。
據上論斷，應依刑事訴訟法第二百九十九條第一項前段，刑法第三百二十條第一項、
第三項、第二十六條、第四十七條、第四十一條第一項前段，罰金罰鍰提高標準條例
第一條前段、第二條，判決如主文。
本案經檢察官陳建弘到庭執行職務。
中    華    民    國      九十      年      十一      月    六      日
                              臺灣臺南地方法院刑事第二庭
                                      法  官  侯明正
右正本證明與原本無異。
如不服本判決應於送達後十日內向本院提出上訴狀。
                                      書記官  王惠珠
中    華    民    國      九十      年      十一      月    六      日
附錄本案論罪科刑法條全文：
中華民國刑法第三百二十條
意圖為自己或第三人不法之所有，而竊取他人之動產者，為竊盜罪，處五年以下有期
徒刑、拘役或五百元以下罰金。
意圖為自己或第三人不法之利益，而竊佔他人之不動產者，依前項之規定處斷。
前二項之未遂犯罰之。


司法院資訊處製作；財團法人民間司法改革基金會備份。
